臺灣苗栗地方法院民事簡易判決　　　　　 94年度苗簡字第163號
原　　　告　丙○○
被　　　告　乙○○
　　　　　　　　　　　號
　　　　　　甲○○
上列當事人間請求給付票款事件，本院於民國94年4 月26日言詞
辯論終結，判決如下：
    主  文
被告應連帶給付原告新台幣壹拾伍萬元，及自民國九十四年一月
二十六日起至清償日止，按年利率百分之六計算之利息。
訴訟費用由被告連帶負擔。
本判決得假執行。
    事實及理由
壹、原告之聲明：如主文第1項所示。
貳、事實摘要：
一、原告方面：被告甲○○持被告乙○○所簽發，經被告甲○○
    背書，發票日為民國94年1 月25日，票據金額為新台幣（下
    同）150,000 元，票據號碼為AA315946號之支票一紙（下稱
    系爭支票）向原告借款，詎原告於發票日為付款之提示，竟
    因存款不足遭退票，屢經催討仍未獲清償，為此依票據之法
    律關係請求被告連帶給付票款150,000 元，及自94年1 月26
    日起至清償日止，按年利率6 ％計算之利息。
二、被告方面：
（一）被告乙○○部分：系爭支票確實為被告乙○○所簽發，係
      被告甲○○向被告乙○○借票，被告乙○○並未拿到借款
      ，且目前經濟困難，無力清償。
（二）被告甲○○部分：系爭支票係被告乙○○交付，要求被告
      甲○○向原告借款，被告甲○○有收受原告交付之借款，
      扣除利息共141,000 元，被告甲○○願意以每月5,000 元
      分期償還原告。
參、法院之判斷：
一、查原告主張之事實，業據其提出與所述相符之支票及退票理
    由單為證，且為被告所不爭執，自堪信為真實。
二、按支票發票人應照支票文義擔保支票之支付；又發票人、背
    書人及其他票據債務人對於執票人連帶負責；執票人得不依
    負擔債務之先後，對於前項債務人之一人或數人或全體行使
    追索權；執票人向支票債務人行使追索權時，得請求自為付
    款提示日起之利息，如無約定利率者，依年利六釐計算，票
    據法第126 條、第144 條準用第96條第1 項、第2 項、第13
    3 條分別定有明文。本件被告乙○○為系爭支票之發票人，
    被告甲○○為系爭支票之背書人。從而，原告本於票據之法
    律關係請求被告二人連帶給付票款150,000 元，及自付款提
    示日之翌日即94年1 月26日起至清償日止，按年利率6 ％計
    算之利息，為有理由，應予准許。
三、本件係依民事訴訟法第427 條第1 項規定適用簡易程序所為
    被告敗訴之判決，依同法第389 條第1 項第3 款之規定，本
    院自應依職權宣告假執行。
四、據上論結，本件原告之訴為有理由，依民事訴訟法第436 條
    第2 項、第85條第2 項，第389 條第1 項第3 款，判決如主
    文。
中　　華　　民　　國　　94　　年　　4 　　月　　29　　日
                  苗栗簡易庭法　官　曾明玉
以上正本係照原本作成。
如對本判決上訴，須於判決送達後20日內向本院提出上訴狀
中　　華　　民　　國　　94　　年　　4 　　月　　29　　日
                            書記官　劉依緹
